【裁判字號】    95,重訴,31
【裁判日期】    950912
【裁判案由】    毒品危害防制條例
【裁判全文】
臺灣板橋地方法院刑事判決          95年度重訴字第31號
公  訴  人  臺灣板橋地方法院檢察署檢察官
被      告  甲○○
選任辯護人  劉長安律師
被      告  丙○○
                    之4(
選任辯護人  黃仕翰律師
上列被告因毒品危害防制條例案件，經檢察官提起公訴（95年度
偵字第12182 號）及移送併辦（95年度偵字第16889 號），本院
判決如下：
    主  文
甲○○、丙○○共同運輸第一級毒品，各處有期徒刑拾伍年，均
褫奪公權陸年。
扣案之第一級毒品海洛因貳罐（合計淨重壹陸零陸點肆陸公克，
空包裝總重壹伍玖點柒捌公克，純度捌點玖伍% ，純質淨重壹
肆捌點陸貳公克）均沒收銷燬。扣案之HIYACHI 牌、序號0000
00000000000 號行動電話壹支（不含SIM 卡）；LG牌、序號0000
0000 0000000號行動電話壹支（不含SIM 卡），均沒收。新臺幣
壹拾萬元沒收，如全部或一部不能沒收，以其等財產抵償之。
    事  實
一、甲○○、丙○○明知海洛因係毒品危害防制條例第二條第二
    項所規定之第一級毒品，且屬行政院依據懲治走私條例第二
    條第四項規定公告之管制進口物品，不得私運進口，亦不得
    運輸、販賣、持有。丙○○與綽號「阿中」、「阿達」等真
    實姓名年籍均不詳之成年男子，共同基於運輸及私運管制進
    出口物品之第一級毒品海洛因進入臺灣之犯意聯絡，先由丙○○於民國九十五年四月十日左右，在臺灣詢問甲○○是否
    願意攜帶第一級毒品海洛因入境臺灣賺取報酬，經甲○○同
    意後，甲○○即與丙○○、「阿中」、「阿達」基於共同運
    輸及私運管制進出口物品之第一級毒品海洛因進入臺灣之犯
    意聯絡，由甲○○與丙○○於九十五年四月十五日，先後前
    往大陸地區，二人到達廣東深圳後，丙○○即以其所使用門
    號為0000000000號行動電話（即LG牌、序號00000000000000
    0 號行動電話）與甲○○所使用門號為0000000000號行動電
    話（即HIYACHI 牌、序號000000000000000 號行動電話取得
    聯絡，並於九十五年四月間某日，由丙○○居間介紹甲○○
    與「阿中」、「阿達」見面，並由「阿中」再次詢問甲○○
    從泰國運輸毒品入境臺灣之意願；又於九十五年四月間某日
    ，甲○○再透過丙○○電話聯絡後，單獨與「阿中」、「阿
    達」見面，「阿中」再詢問甲○○運輸毒品之意願，是否認
    識臺灣的旅行社等，嗣於九十五年四月間某日，甲○○與丙○○、「阿中」、「阿達」見面，經甲○○當場答應運輸毒
    品來臺後，四人即商議由甲○○參加旅行團前往泰國，以行
    李夾藏第一級毒品海洛因，再走私進口至臺灣之方式運輸第
    一級毒品海洛因，並約定由「阿中」支付甲○○新臺幣七十
    五萬元報酬（「阿中」當場先給付人民幣三萬元《折合新臺
    幣十萬元》予甲○○，並約定事成之後，將餘額匯入甲○○
    在板信商業銀行00000000000000號帳戶），同時告知在泰國
    將有人接洽，返臺後亦會有人主動撥打甲○○所使用上開門
    號00 00000000 號行動電話與之聯絡後接取所運輸之毒品，
    而甲○○前往泰國之事宜，則由丙○○代為處理，並由丙○○擔任甲○○與「阿達」、「阿中」間之聯繫工作。甲○○
    隨後於九十五年四月二十七日返回臺灣。
二、甲○○於九十五年五月三日隨旅行團到達泰國後，即以電話
    將其所投宿之飯店、房號通知丙○○，再由丙○○以電話告
    知「阿達」、「阿中」，由「阿達」、「阿中」指示在泰國
    而與其等基於共同運輸及私運管制進出口物品之第一級毒品
    海洛因進入臺灣之犯意聯絡之真實姓名年籍不詳之綽號「阿
    林」大陸籍成年男子，撥打甲○○所使用上開門號00000000
    00號行動電話與甲○○聯絡，並於當日晚上前往甲○○所投
    宿之飯店，交給甲○○一張泰國行動電話門號00-000000000
    號之SI M卡作為聯絡，期間丙○○亦多次以電話與甲○○聯
    絡，而於九十五年五月七日晚上九時許，甲○○返回臺灣前
    夕，由「阿林」將內裝有第一級毒品海洛因之「ULTRAPRO」
    牌保健食品二罐，持往甲○○所投宿之泰國飯店內交予甲○○。甲○○遂於九十五年五月八日下午，將該內裝有第一級
    毒品海洛因之保建食品二罐夾藏在行李內，自泰國搭乘CI69
    4 號班機返回臺灣，而於九十五年五月八日下午六時五十分
    許抵達桃園中正國際機場而將管制物品第一級毒品海洛因私
    運來臺得逞。嗣於九十五年五月八日下午六時五十分許，甲○○通過桃園中正國際機場入境檢查室時，為財政部台北關
    稅局員員當場查獲，並扣得上開甲○○所攜帶入境之第一級
    毒品海洛因二罐（合計淨重一六○六點四六公克，空包裝總
    重一五九點七八公克，純度八三點九五% ，純質淨重一三四
    八點六二公克）、甲○○所有供聯絡本件運輸毒品所用之HI
    YACHI 牌、序號000000000000000 號行動電話一支（含門號
    000000 0000 號SIM 卡一張）。再於九十五年五月九日凌晨
    一時四十分許，在臺北市○○○路○段四十號拘提甫於九十
    五年五月八日下午四時許，自大陸地區返回臺灣之丙○○，
    並扣得丙○○所有供聯絡本件運輸毒品所用之LG牌、序號
    000000000000000 號行動電話一支（含門號0000000000號
    SIM 卡一張），進而查悉上情。
三、案經內政部警政署刑事警察局移送臺灣板橋地方法院檢察署
    檢察官偵查起訴及同署檢察官移送併辦。
    理  由
一、證據能力有無之判斷：
  (一)關於財政台北關稅局扣押貨物收據及搜索筆錄之證據能力：
    按「私運貨物進出口之查緝，由海關依本條例之規定為之」
    、「本條例稱通商口岸，謂經政府開放對外貿易，並設有海
    關之港口、機場或商埠」，海關緝私條例第一條、第二條分
    別定有明文，本件被告甲○○係於九十五年五月八日下午六
    時五十分許，入境來臺時，在中正國際機場為海關人員所查
    獲，已據被告甲○○自承在卷，並經證人即內政部警政署刑
    事警察局員警乙○○到庭證述在卷（見本院卷第一二四頁）
    ，故本件在機場查緝被告甲○○時所適用之相關法規為海關
    緝私條例甚明。次按「海關因緝私必要，得對於進出口貨物
    、通運貨物、轉運貨物、保稅貨物、郵包、行李、運輸工具
    、存放貨物之倉庫與場所及在場之關係人，實施檢查」、「
    海關有正當理由認有身帶物件足以構成違反本條例情事者，
    得令其交驗該項物件；如經拒絕，得搜索其身體。搜索身體
    時，應有關員二人以上或關員以外之第三人在場。搜索婦女
    身體，應由女性關員行之」、「勘驗、搜索應將經過情形作
    成筆錄，交被詢問人或在場證人閱覽後，一同簽名或蓋章。
    如有不能簽名蓋章或拒絕簽名蓋章者，由筆錄製作人記明其
    事由」，海關緝私條例第九條、第十一條、第十四條亦分別
    定有明文。經查被告甲○○私運扣押之毒品入境一節，為其
    所不爭執（見本院卷第五五頁），依前開規定，海關人員於
    上開時地因緝私必要，自得對於被告甲○○所攜帶之行李實
    施檢查、搜索，並無必須先獲得被告甲○○同意之相關規定
    ，更何況該次搜索有經過被告甲○○之同意，業據證人即內
    政部警政署警察局員警乙○○於本院審理時證述：「（問：
    當時對甲○○的行李查扣他的毒品，有無經過甲○○的同意
    ，而為搜索、扣押？）有經過甲○○的同意，而且事實上在
    海關也不需要經過甲○○的同意」甚明（見本院卷第一二六
    頁）。故被告甲○○辯稱上開搜索、扣押並未經其同意，縱
    然屬實，亦於法無違，被告甲○○所辯，要無可採。而財政
    部台北關稅局因上開檢查及搜索、扣押，業已依前開法律規
    定，制有「台北關稅局貨物收據及搜索筆錄」，則該「台北
    關稅局貨物收據及搜索筆錄」自有證據能力。故被告甲○○
    、丙○○二人聲請勘驗財政部台北關稅局之詢問光碟云云，
    自無必要，亦附此敘明。
  (二)關於財政部台北關稅局詢問筆錄未做權利告知之證據能力：
    按「海關因緝私必要時，得詢問嫌疑人、證人及其他關係人
    。前項詢問，應作成筆錄，其記載事項，準用刑事訴訟法第
    三十九條至第四十一條之規定」，海關緝私條例第十二條定
    有明文。次按刑事訴訟法第三十九條、第四十條、第四十一
    條分別規定：「文書，由公務員制作者，應記載制作之年、
    月、日及其所屬機關，由制作人簽名」、「公務員制作之文
    書，不得竄改或挖補；如有增加、刪除或附記者，應蓋章其
    上，並記明字數，其刪除處應留存字跡，俾得辨認」、「訊
    問被告、自訴人、證人、鑑定人及通譯，應當場制作筆錄，
    記載左列事項：一對於受訊問人之訊問及其陳述。二證人、
    鑑定人或通譯如未具結者，其事由。三訊問之年、月、日及
    處所。前項筆錄應向受訊問人朗讀或令其閱覽，詢以記載有
    無錯誤。受訊問人請求將記載增、刪、變更者，應將其陳述
    附記於筆錄。筆錄應命受訊問人緊接其記載之末行簽名、蓋
    章或按指印」，是關於海關人員依海關緝私條例規定製作詢
    問筆錄時，並未適用或準用刑事訴訟法第九十五條之相關規
    定，縱其未依刑事訴訟法第九十五條規定，對被告甲○○為
    權利告知，亦不影響其證據能力，而本件有為前開權利告知
    一節，亦據證人乙○○於本院審理時證稱：「（問：海關的
    人員問甲○○有關的問題，都是實在的嗎？有無刑求？」都
    是實在的，沒有刑求」等語明確（見本院卷第一二六頁）。
    故被告甲○○辯稱財政部台北關稅局詢問筆錄未經權利告知
    ，應無證據能力云云，亦無可採。
  (三)關於警詢夜間詢問之證據能力：
    按違背刑事訴訟法第一百條之三第一項之規定，所取得被告
    或犯罪嫌疑人之自白及其他不利之陳述，不得作為證據。但
    經證明其違背非出於惡意，且該自白或陳述係出於自由意志
    者，不在此限。同法第一百五十八條之二第一項定有明文。
    此係因夜間乃休息之時段，為尊重人權及保障程序之合法性
    ，並避免疲勞訊問，是司法警察除有上開但書之情形外，其
    因而取得之被告供述並無證據能力。經查內政部警政署刑事
    警察局於九十五年五月八日晚上十時許對於被告進行第一次
    警詢時係屬夜間訊問，有該次調查筆錄一件附卷可稽（見九
    十五年偵字第一二一八二號偵查卷第六頁正、反面），而該
    次警詢經警詢問被告：「現在時間是夜間二十二時十分，你
    是否同意接受警方夜間詢問製作筆錄？」，被告答以：「我
    已經累了，不願接受詢問」後，即停止該次警詢筆錄，觀諸
    該次調查筆錄甚明，是警詢時並無何未詢問被告是否接受夜
    間詢問之情事。惟於員警詢問被告是否願意接受夜間詢問前
    所為之詢問，僅係詢問扣案之毒品是否為被告所攜帶入境及
    何時出、入境、所搭乘之班機等，被告之回答核與其後於警
    詢、偵審中所述相符，足徵該等自白係出於被告之自由意志
    ，又苟警方有惡意取供之情形，自無庸隨即詢問被告是否願
    意接受夜間詢問，並於被告拒絕夜間詢問後，立即停止詢問
    之理，故亦難認警方取供時係出於惡意，依前開說明，自難
    認該次警詢無證據能力。被告辯稱該次警詢未得其同意而行
    夜間詢問云云，自無可採。附予敘明者為，本院對於該部分
    之警詢亦未採為證據，而該部分筆錄內容亦不影響本件被告
    之刑責，故被告甲○○對此部分警詢爭執證據能力，實不具
    有任何意義。
  (四)關於法務部調查局鑑定通知書之證據能力：
    按「被告以外之人於審判外之言詞或書面陳述，除法律有規
    定者外，不得作為證據」，刑事訴訟法第一百五十九條第一
    項固定有明文，然「鑑定之經過及其結果，應命鑑定人以言
    詞或『書面』報告」，同法第二百零六條第一項亦規定甚明
    ，是鑑定人以書面為鑑定報告提出於法院，依刑事訴訟法第
    一百五十九條第一項立法理由及同法第二百零六條第一項規
    定，即具有證據能力。又法院或檢察官得囑託醫院、學校或
    其他相當之機關、團體為鑑定，或審查他人之鑑定，並準用
    第二百零三條至第二百零六條之一之規定，刑事訴訟法第二
    百零八條第一項亦定有明文。依此，檢察官對於偵查中之案
    件，認須實施鑑定者，固應就具體個案，選任鑑定人或囑託
    鑑定機關（團體）為之；但對於司法警察機關調查中之案件
    ，或有量大或急迫之情形，為因應實務之現實需求，如檢察
    官針對該類案件之性質（例如：查扣之毒品必須檢驗其成份
    、對施用毒品之犯罪嫌疑人必須檢驗其體內有無毒品代謝反
    應、對於查扣之槍砲彈藥必須檢驗有無殺傷力、對違反野生
    動物保育法案件必須鑑定是否屬於保育類動物案件等），認
    為當然有鑑定之必要者，經參考法務部九十二年五月二十日
    法檢字第092080203 號函送之法務部「因應刑事訴訟法修正
    工作小組」研討之刑事訴訟法修正相關議題第二十一則之共
    識結論，以及臺灣高等法院於九十二年八月一日舉行之刑事
    訴訟法新制法律問題研討會第三則法律問題研討結果之多數
    說（載於司法院九十二年八月印行「刑事訴訟法新制法律問
    題彙編」第十五頁至第十八頁），基於檢察一體原則，得由
    該管檢察長對於轄區內之案件，以事前概括選任鑑定人或囑
    託鑑定機關（團體）之方式，俾便轄區內之司法警察官、司
    法警察對於調查中之此類案件，得即時送請事前已選任之鑑
    定人或囑託之鑑定機關（團體）實施鑑定，該鑑定人或鑑定
    機關（團體）亦應視同受承辦檢察官所選任或囑託而執行鑑
    定業務，其等出具之書面鑑定報告應屬刑事訴訟法第二百零
    六條所定之傳聞例外，當具有證據能力（法務部九十二年九
    月一日法檢字第0920035083號函可供參照）。從而，本件扣
    案毒品海洛因，經由查獲之警察單位依先前轄區檢察署檢察
    長事前概括選任毒品鑑定機關即法務部調查局實施鑑定；而
    經法務部調查局出具該局九十五年六月十三日調科壹字第
    060011918 號鑑定通知書一紙，即具有證據能力而均得為本
    案之證據。
  (五)關於共同被告甲○○、丙○○警詢筆錄之證據能力（分別對
    被告丙○○、被告甲○○而言）：
    被告甲○○、丙○○於本院審理時，均業以證人身分具結作
    證，並接受交互詰問，分別由被告丙○○、甲○○行使對質
    、詰問之權利；而被告甲○○於九十五年五月九日第二次警
    詢調查筆錄、被告丙○○於九十五年五月九日第二次警詢調
    查筆錄，雖分別未經被告丙○○、被告甲○○之詰問，此乃
    偵查階段（含內政部警政署刑事警察局人員調查階段）本無
    詰問程序之制度設計使然，其二人並均係以被告身分接受詢
    問；又被告丙○○、被告甲○○均未就此指出被告甲○○、
    被告丙○○於前開警詢中陳述有何顯不可信之情形；再者，
    被告甲○○於同日、被告丙○○於九十五年六月二日分別接
    受檢察官偵訊時，均經具結後陳述，該陳述內容各核與前開
    警詢內容相符，顯見員警並無違反被告甲○○、被告丙○○
    意志而製作警詢筆錄之必要，自具可信之特別情況，並為證
    明本件犯罪事實存否所必要。是本院認依刑事訴訟法第一百
    五十九條之一第二項、第一百五十九條之二規定，被告甲○○、丙○○於警詢中之陳述，均具有證據能力。
二、被告甲○○、丙○○分別稱辯如下：
  (一)被告甲○○方面：
    被告甲○○固坦承有於上開時、地運輸毒品之事實，惟矢口
    否認有何運輸第一級毒品海洛因犯行，並辯稱：當初丙○○
    是跟伊說是運送Ｋ他命，伊知道海洛因的罪很重，不可能以
    幾十萬元之代價即同意運送海洛因云云。
  (二)被告丙○○方面：
    被告丙○○固坦承有居間介紹被告甲○○上開運輸毒品，並
    代為訂購前往泰國機票及安排旅行團等事實，惟矢口否認有
    共犯運輸第一級毒品海洛因之犯行，並辯稱：伊當時跟甲○○講伊正打算幫忙代為運輸Ｋ他命毒品，要甲○○考慮是否
    亦要幫忙運送，等甲○○自己說要運送後，才介紹甲○○跟
    「阿達」、「阿中」見面，伊先前也不認識「阿中」，都是
    「阿達」介紹的，除了第一次介紹甲○○跟「阿達」、「阿
    中」見面外，其餘他們之間的聚會，伊均不在場，未參與本
    件運送毒品之謀議，也從未碰觸過本件扣案之海洛因，而伊
    之所以幫忙甲○○訂前往泰國的機票及安排旅行團，是因為
    伊有認識的旅行社可以詢問，故伊坦承有幫助行為，但沒有
    共犯云云。
三、經查：
  (一)被告丙○○係於九十五年四月十日左右，詢問被告甲○○運
    輸毒品來臺之意願，獲得被告甲○○首肯後，於九十五年四
    月十五日與被告甲○○先後前往大陸地區，並由被告丙○○
    居間介紹被告甲○○與「阿中」、「阿達」見面認識，並議
    定由被告甲○○前往泰國攜帶毒品進入臺灣，而由「阿中」
    、「阿達」等人給付被告甲○○新臺幣七十五萬元為報酬，
    且亦先支付人民幣三萬元為訂金，被告甲○○隨後於九十五
    年四月二十七日返回臺灣，並於九十五年五月三日隨旅行團
    搭機前往泰國，而依「阿中」之指示與「阿林」聯絡後，由
    「阿林」於九十五年五月七日將內裝有扣案毒品之保健食品
    二罐，交給被告甲○○，被告甲○○遂於九十五年五月八日
    將該等毒品二罐夾藏在行李內，自泰國搭乘CI694 號班機返
    回臺灣，而於九十五年五月八日下午六時五十分許抵達桃園
    中正國際機場，惟被告甲○○隨即為警查獲等情，業據被告
    甲○○、丙○○分別於警詢及偵審中坦承屬實，且於本院審
    理時互為證述明確，有法務部－入出境資訊連結作業二紙、
    台北關稅局扣押貨物收據及搜索筆錄、中正國際機場入出境
    服務站檢查通知單影本各一件附卷可稽，並有內裝有白粉之
    「ULTRAPRO」牌保健食品二罐、被告甲○○所有供聯絡本件
    運輸毒品所用之HIYACHI 牌、序號000000000000000 號行動
    電話一支（含門號0000000000號SIM 卡一張）及被告丙○○
    所有供聯絡本件運輸毒品所用之LG牌、序號00000000000000
    0 號行動電話一支（含門號0000000000號SIM 卡一張）扣案
    可資佐證，足徵被告甲○○、丙○○前開自白核與事實相符
    ，應堪採信。而上開扣案之白粉二罐經送法務部調查局鑑定
    結果，均含第一級毒品海洛因成分（合計淨重一六○六點四
    六公克，空包裝重一五九點七八公克，純度百分之八三點九
    五，純質淨重一三四八點六二公克），有法務部調查局九十
    五年六月十三日調科壹字第060011918 號鑑定通知書一紙在
    卷可憑（見本院卷第二九頁）。足認被告甲○○確有將上開
    扣案之第一級毒品海洛因自泰國運入臺灣無訛。至證人即被
    告甲○○於本院審理時固證稱伊在大陸地區先後三次與「阿
    中」、「阿達」見面分別為九十五年四月二十日、九十五年
    四月二十七日或二十八日、九十五年四月二十九日或三十日
    左右云云，然被告甲○○係於九十五年四月二十七日即搭機
    返臺，有上開入出境資訊連結作業一紙在卷可查，可徵證人
    甲○○上開與「阿中」、「阿達」見面之時間，應係誤記，
    尚無從採為伊與被告丙○○、「阿達」、「阿中」見面時間
    之認定。
  (二)按二人以上共同實施犯罪之行為者，皆為正犯，刑法第二十
    八條定有明文；易言之，刑法第二十八條所指之共同正犯，
    乃指二以上之行為人，形成一個犯罪共同體，各個行為人彼
    此皆有以彼此行為互為補充，而在犯罪行為之分工與角色分
    配之協力合作下，共同完成犯罪，達成共同之犯罪目的之謂
    ；既然每一個參與行為之人，均係共同決意之實踐者，故而
    ，在刑法之評價上，各個參與行為之人，自應相互承擔彼此
    之刑事責任。本件被告丙○○雖未與被告甲○○共同前往泰
    國運輸第一級毒品進入臺灣，然：
    (1)被告甲○○於本院審理時所述及具狀載稱：「我那時是暫
      時失業，家境不好，經濟壓力大，所以才會冒著風險作這
      件事」、「被告甲○○原服務於環保公司，後因遭公司解
      聘，生活陷入困境」、「被告甲○○原在環保公司工作，
      後遭裁員而失業；因家庭經濟貧苦，為了生活而走入崎途
      」、「被告甲○○之家庭貧窮，此有低收入戶證明書一紙
      可證，因此極須被告甲○○到社會尋找工作賺錢撫養父母
      親及家人」（見本院卷第一四六頁、第一五六頁、第一五
      九頁、第一六○頁）；而被告丙○○亦於本院審理時陳稱
      及具狀載稱：「我是因為失業，一時失察，結交損友，這
      件事情發生時，我也有跟檢察官配合，也承認是自己的錯
      」、「實因突逢失業困境，經濟遭逢困難，始一時失慮為
      此犯行，致罹重典」（見本院卷第一四六頁、第一六二頁
      ）等語在卷，足知被告甲○○、丙○○既均因失業而經濟
      困難，如非有利可圖，顯無能力也無必要在同一日先後前
      往大陸地區。
    (2)再依被告丙○○於警詢及本院審理時所述：「（問：你與
      甲○○在大陸見面時，都在做何事？有無住在一起？）我
      們在大陸見面時，大都是逛街、吃飯聊天，偶爾朋友請客
      喝個小酒。我們沒有住在一起，我偶爾住在旅社及朋友家
      ，甲○○也是偶爾住旅社及我們兩個共同的朋友家」、「
      當初我跟甲○○在臺灣碰面時，甲○○有問我在做什麼，
      因為我當時算幫忙運輸Ｋ他命，所以我有跟甲○○講，我
      要做的事情不方便跟你講，但甲○○一直要求我跟他講，
      後來我跟他講了之後，甲○○說他也想要做，我就跟他說
      這種事情他要自己決定，甲○○決定要做以後，我們都到
      了大陸」、「（問：你與甲○○在大陸見面時，有無見過
      面？見過面談什麼事情？）我們在大陸有見過面，沒有談
      什麼事情，我們兩人就是在大陸想去找朋友、吃飯、聊天
      等事情而已」等語（見九十五年偵字第一二一八二號偵查
      卷第十九頁；本院卷第十一頁、第一一七頁）；且被告甲○○亦於警詢中供稱：「（問：請你說明丙○○、阿達二
      人，如何與你洽談走私毒品的細節？）他們二人在四月十
      五日前往大陸前夕，就有簡單的跟我提起此事，到了大陸
      才談到分工的細節，丙○○、阿達二人要我先回台灣等幾
      天，他們會安排我到泰國去」等語在卷（見九十五年偵字
      第一二一八二號偵查卷第九頁），再參以前揭所述，被告
      甲○○、丙○○既均因失業而經濟困難，如欲在大陸地區
      尋找工作機會，自會委請朋友先行代尋後再行前往，要無
      可能自行花費機票、住宿等費用前往大陸地區等待並尋找
      工作，故被告甲○○稱伊與被告丙○○前去大陸地區是為
      了要找朋友介紹工作云云，顯無可採。綜上所述，益徵被
      告丙○○、甲○○於上開時地先後前往大陸地區，是為了
      介紹被告甲○○與「阿中」、「阿達」等人認識，並商議
      運輸毒品之細節。
    (2)又依證人甲○○於警詢及偵審中所述：「（問：請你說明
      丙○○、阿達二人，如何與你洽談走私毒品的細節？）他
      們二人在四月十五日前往大陸前夕，就有簡單的跟我提起
      此事，到了大陸才談到分工的細節，丙○○、阿達二人要
      我先回台灣等幾天，他們會安排我到泰國去，到了泰國之
      後自然會有一個男子主動跟我聯絡」、「（問：你此次前
      往泰國，旅行社的部分是由何人負責安排？）是由丙○○
      負責聯絡安排，團費部分是從我先前拿到的五千元人民幣
      中支付，委託由康福旅行社承辦相關出國手續，團費是一
      萬八千三百元」；「（問：何人叫你去泰國接貨？）阿達
      、丙○○」、「（問：去之前丙○○如何跟你說？）他叫
      我去泰國接一批貨回來，事前我有人民幣三萬訂金」、「
      （問：何人幫你安排出境？）丙○○幫我安排旅行社」、
      「（問：到泰國後，丙○○有無跟你聯絡？）有。他問我
      泰國該人有無跟我聯絡，問我住那間飯店、幾號房」、「
      （問：丙○○何時跟你約帶毒品之事？）四月十日左右，
      在板橋、台北一帶。現場沒有其他人」、「（問：丙○○
      跟你談幾次？）三次，第一次是談住那間，第二次是要我
      小心，第三次我打給他，跟他說貨我已拿到」、「（問：
      丙○○介紹你認識阿中時，何人跟你談接毒品貨之事？）
      三人都有談。阿中是金主，阿林是何人安排我不知道。旅
      行社是丙○○安排。拿貨我不知道何人安排」、「（問：
      回國後要否通知丙○○？）要，他有說要通知他。我遭抓
      時，丙○○有打二次電話給我」、「（問：取毒品過程，
      丙○○擔任何種角色？）他幫我介紹阿中認識，幫我安排
      旅行社」、「（問：他《指丙○○》有無代價？）本次毒
      品案他有少許投資，我聽丙○○說的」、「（問：請敘述
      在大陸時，謀議運毒的過程）我跟阿達、金主中哥在富苑
      酒店見面時，時間在九十五年四月二十七、二十八日左右
      ，我們最主要去大陸是要工作，丙○○介紹我認識阿達、
      中哥，當時只有我、阿達、中哥在場，在這次之前，我、
      丙○○、阿達、中哥曾在深圳的餐廳喝酒、聊天，時間大
      概是在九十五年四月二十日左右，丙○○跟金主中哥完全
      不認識，是透過阿達介紹認識的，而我也是在該次透過丙○○認識阿達，再認識中哥，九十五年四月二十日這一次
      我們有談到到泰國運輸毒品的事情，是中哥提的，中哥是
      問我，願不願意從泰國帶Ｋ他命毒品到臺灣，代價是總金
      額新台幣七十五萬元，當時我還是在考慮，到四月二十七
      、二十八日時，我跟阿達、金主中哥見面，這一次是為了
      確認是否有要運送毒品，四月二十七、二十八日這一次見
      面是我們第一次四月二十日見面之後，事後再以電話聯絡
      約的，四月二十七、二十八日這一次是中哥打電話給阿達
      ，阿達再打電話給丙○○，丙○○再打電話給我，約好四
      月二十七、二十八日這天在富苑酒店見面，但四月二十七
      、二十八日這一次丙○○沒有在場，當時中哥問我是否認
      識臺灣的旅行社，願不願意運輸毒品。後來還有第三次見
      面，這是過幾天，中哥聯絡阿達、阿達聯絡丙○○、丙○○再聯絡我，在富苑酒店見面，在九十五年四月二十九日
      、三十日左右第三次見面時，丙○○有問我是否認識臺灣
      的旅行社，中哥問我是否確定要運輸毒品、考慮的如何，
      我當場就說好，因為我也缺錢，當時丙○○也在場，所以
      丙○○就當場幫我詢問旅行社，幫我訂機票，中哥當時就
      拿三萬元人民幣給我，當時中哥就跟我說五月三日去泰國
      ，五月八日回臺灣」、「（問：四月二十七、二十八日該
      次，你們談論到具體的運毒方式，包括什麼時間、地點接
      運毒品，以及貨物要交給誰？）中哥說五月三日我到泰國
      之後，就有一位男子會打電話給我，但是中哥沒有跟我說
      該名男子的名字，中哥之前就有要我的行動電話了，到了
      五月七日該名男子叫『阿林』會再拿貨給我，我是到泰國
      之後，才知道該名男子叫阿林，那是因為他打電話來，等
      見了面，我才問他名字，他才跟我說他叫阿林，我是五月
      三日早上接近中午到泰國，五月三日晚上阿林打電話給我
      ，叫我把東西帶回臺灣，先前阿林在電話中沒有講什麼，
      因為阿林只是負責傳送東西給我，五月三日白天時，泰國
      阿林有打電話問金主問我住在哪間飯店、幾號房，這些都
      是透過丙○○的聯繫，因為丙○○有問我住哪一家飯店、
      房號幾號，飯店名稱我忘記了，這是我打電話給丙○○時
      ，跟丙○○講的，後來丙○○再打電話給阿達，跟阿達講
      ，然後阿達再跟中哥聯絡，中哥再打電話跟泰國的阿林講
      ，所以阿林才會打電話給我…」等語（見九十五年度偵字
      第一二一八二號偵查卷第九頁、第二一頁、第五二頁、第
      五三頁；本院卷第一二七頁、第一二八頁），可知被告丙○○不僅負責徵詢被告甲○○運輸毒品之意願，且在同一
      日與被告甲○○先後前往大陸地區後，又居間介紹被告甲○○與「阿達」、「阿中」等人認識並議定如何運輸毒品
      ，也完全知悉被告甲○○運輸毒品之過程、進度。證人甲○○固另證稱：「（問：為什麼你在泰國時，是丙○○跟
      你聯絡，而不是中哥跟你聯絡）因為中哥跟我不熟，中哥
      是跟阿達比較熟，所以丙○○是負責轉達的，我跟丙○○
      二人與中哥都不認識，是到大陸時我們才認識中哥的」等
      語（見本院卷第一三○頁），然證人甲○○另證稱：「（
      問：也就是說你在四月二十七、二十八日時，已經把你的
      行動電話號碼給中哥？）是的」、「因為當初在大陸的時
      候中哥就跟我說是Ｋ他命，而且有什麼問題問中哥就好，
      不要隨便問其他人」等語在卷（見本院卷第一二八頁、第
      一二九頁），「阿中」既在大陸地區時即已吩咐被告甲○○有問題直接向伊詢問就好，顯見自被告甲○○同意運輸
      毒品，並將電話號碼交予「阿中」後，其與「阿中」間並
      無何因不熟悉而需由被告丙○○介入聯絡之必要，足徵證
      人甲○○證稱其在泰國期間係因與「阿中」不熟，才由被
      告丙○○居間聯絡云云，不足採信。
    (4)按運輸海洛因毒品在我國係屬重罪，縱有為牟重利而甘冒
      觸犯重罪風險之人，惟以其所具有之高度危險性，自以愈
      隱密愈少人知悉最好，否則極易因該不知情者無法掌握狀
      況而暴露行動遭查緝，故對一般人日常生活而言，運輸毒
      品之管道並輕易可見。本件被告丙○○知悉「阿達」、「
      阿中」欲自泰國運輸毒品來臺，已如前述，如被告丙○○
      與綽號「阿達」、「阿中」之人無運輸毒品之犯意聯絡，
      以運輸海洛因所存在之危險性及隱密性，自無從知悉有運
      輸毒品獲取報酬之管道，更何況被告丙○○在本件被告甲○○運輸毒品過程中，不僅為尋找被告甲○○擔任車手之
      人，猶與被告甲○○在同一日內先後前往大陸地區，又居
      間介紹被告甲○○與「阿中」、「阿達」見面認識，復參
      與安排被告甲○○前往泰國事宜後，再居間擔任被告甲○○與「阿中」、「阿達」之聯絡，參諸被告丙○○前開參
      與本件運輸毒品之過程，已屬相當深入，應不僅只是居於
      幫助之地位或僅有幫助之意圖。
    (5)查從前開本件整個私運、運輸毒品過程，係由共犯「阿中
      」、「阿達」許以報酬邀約被告甲○○走私毒品入境來臺
      ，並由被告丙○○負責詢問被告甲○○之意願及居間介紹
      被告甲○○與「阿中」、「阿達」見面確認謀議，再由「
      阿達」、「阿中」負責告知被告甲○○赴泰事宜，並由被
      告丙○○代為安排被告甲○○前往泰國事宜，在泰國時則
      由「阿中」指示另一姓名年籍均不詳之綽號「阿林」成年
      男子前往交付扣案毒品，並由被告丙○○負責居間擔任被
      告甲○○與「阿中」、「阿達」等人之聯絡，已如前述，
      應足認被告甲○○、丙○○與「阿中」、「阿達」、「阿
      林」間，主觀上互有運輸毒品之正犯犯意聯絡，客觀上也
      有各自行為分工，均為共同正犯。又本案「阿中」、「阿
      達」、「阿林」等真實姓名年籍不詳之男子，均無姓名年
      籍可查，惟依本案係跨國性運毒犯行之特性，參與者應皆
      有相當之社會經驗，而依被告甲○○、丙○○所陳，故尚
      無證據證明該等共犯中有係少年者而有因與少年共犯應加
      重其刑之事由，況依被告甲○○、丙○○所陳，該等姓名
      年籍不詳之共犯均係成年男子無疑，是應認共犯「阿中」
      、「阿達」、「阿林」等人皆為成年男子。被告丙○○辯
      稱伊未參與上開運輸毒品之謀議，也無前往泰國運輸毒品
      ，故僅有幫助運輸毒品之犯意云云，自無可採。
  (三)被告甲○○、丙○○雖自警詢時起即否認知悉上開白粉係第
    一級毒品海洛因，並以「阿達」、「阿中」所告知之毒品係
    Ｋ他命，伊二人從未見過海洛因，並不會分辨海洛因與Ｋ他
    命之不同，何況「阿林」交付扣案之海洛因時，即已包裝完
    畢，是經查獲後，才知道是海洛因云云資為抗辯，因此，關
    於被告甲○○、丙○○是否知悉被告甲○○所攜帶之毒品為
    第一級毒品海洛因，自應參酌被告運輸毒品之外在客觀環境
    ，俾資判斷其運輸毒品之主觀犯意為何。經查：被告甲○○
    係以高達新臺幣七十五萬元之代價受「阿達」、「阿中」之
    委託前往泰國運輸毒品入境臺灣一節，已如前述，而依被告
    甲○○所述：「我承認我有運輸毒品，但當初丙○○跟我講
    運送的毒品是Ｋ他命，絕對不是海洛因，因為海洛因罪很重
    ，當時他給我的報酬也只有幾十萬元，如果是海洛因，以一
    個月三萬元計，一年三十六萬，十年的報酬就要三百多萬，
    我如果知道運送的是海洛因，不可能只有拿幾十萬元的報酬
    」等語（見本院卷第九頁），可見其係為對於毒品罪刑具有
    相當智識之人，衡諸上開七十五萬元高價運輸報酬，自可見
    被告甲○○對於「阿中」、「阿達」、「阿林」等人所交付
    走私、運輸之毒品係第一級毒品海洛因犯行，知之甚詳；而
    被告甲○○運輸毒品既是基於被告丙○○所介紹，被告丙○○更應知悉該等毒品之價格，進而亦知悉所運輸者為第一級
    毒品海洛因無疑。況第一級毒品海洛因來源取得不易，且我
    國為杜絕毒品之氾濫，對於查緝毒品之走私、運輸、販賣，
    無不嚴加執行，而販賣第一級毒品又係法定刑為死刑、無期
    徒刑之重罪，為政府一再明令宣導事項，而泰國、緬甸及中
    南半島金三角等地，為種植毒品產地，亦為毒販輸出毒品海
    洛因之大宗，乃已為眾所皆知之事實。再參以警方在國際機
    場屢屢查獲將毒品藏匿於身上或行李箱內之運毒者，電視新
    聞及報紙等媒體對於此種案件亦均會加以報導，被告甲○○
    自不可能不知其所運輸之毒品為第一級毒品海洛因，更遑論
    被告甲○○本即知悉其前往泰國的目的就是要替「阿達」、
    「阿中」運輸毒品，而前開七十五萬高價亦足以使一般人認
    知係要攜帶違法性甚高之毒品。末查在我國觸犯運輸第一級
    毒品刑責甚重，從事運輸第一級毒品者無不小心行事，以免
    事跡敗露而遭查緝，兼衡以本次運輸之數量甚鉅，一旦闖關
    成功，獲利至豐，則「阿達」、「阿中」要無聽任不知情之
    被告甲○○，攜帶海洛因返回臺灣，而增加遭警查緝風險之
    理，益徵被告甲○○、丙○○就此次被告甲○○前往泰國係
    在從事運輸第一級毒品海洛因返回臺灣之情，事前確實已有
    所知悉，甚為明確。
  (四)綜上所述，被告甲○○、丙○○所辯，顯係臨訟卸責之詞，
    要無可採。本件事證明確，被告甲○○、丙○○上開犯行，
    洵堪認定。
四、查被告行為後，刑法業於九十四年二月二日修正公布，九十
    五年七月一日起施行。按「行為後法律有變更者，適用行為
    時之法律，但行為後之法律有利於行為人者，適用最有利於
    行為人之法律」，修正後刑法第二條第一項定有明文。此條
    規定係規範行為後法律變更所生新舊法比較適用之準據法，
    本身尚無新舊法比較之問題，於新法施行後，應一律適用新
    法第二條第一項之規定，為「從舊從輕」之比較，先予敘明
    ，再按本次法律變更，比較時應就罪刑有關之共犯、未遂犯
    、想像競合犯、牽連犯、連續犯、結合犯，以及累犯加重、
    自首減輕暨其他法定加減原因（如身分加減）與加減例等一
    切情形，綜其全部罪刑之結果而為比較（最高法院九十五年
    五月二十三日九十五年度第八次刑事庭會議決議參照）。茲
    就本件新舊法比較結果敘述如下：
  (一)查修正前刑法第二十八條規定：「二人以上共同實施犯罪之
    行為者，皆為正犯。」，修正後刑法第二十八條規定：「二
    人以上共同實行犯罪之行為者，皆為正犯。」。修正後刑法
    第二十八條規定之共同正犯，基於個人責任原則及法治國人
    權保障，限於直接從事構成犯罪事實之行為者（含共謀共同
    正犯），排除「陰謀共同正犯」及「預備共同正犯」之類型
    ，是修正後之共同正犯之可罰性要件之範圍業已限縮，應以
    修正後之規定較有利於行為人，惟被告既係直接從事構成犯
    罪事實之行為，則無論新、舊法對其均無不利，依新刑法第
    二條第一項前段規定意旨，自應適用行為時即修正前刑法第
    二十八條之規定。
  (二)查被告行為後，刑法第五十五條之規定，已於九十四年一月
    七日修正，於同年二月二日公布，並於九十五年七月一日施
    行，而將該法條刪除其中有關牽連犯之規定，就有關想像競
    合犯之規定並無刪修，經比較新舊法結果，在牽連犯方面，
    係以舊法較有利於被告，而想像競合犯部分在新法方面並無
    較有利於被告，是依新刑法第二條第一項前段規定意旨，自
    應適用行為時即修正前刑法五十五條之規定。
  (三)修正前刑法第59條規定「犯罪之情狀可憫恕，得酌量減輕其
    刑。」修正後同條規定「犯罪之情狀顯可憫恕，認科以最低
    度刑仍嫌過重者，得酌量減輕其刑。」比較修正前後規定及
    其實質內容，修正後刑法第五十九條對被告並未較為有利。
  (四)綜此，依整體比較之結果，依修正後刑法第二條第一項前段
    之規定，適用行為時之舊法處斷。
五、論罪科刑：
  (一)按懲治走私條例亦於九十五年五月五日修正通過，並於九十
    五年五月三十日經總統公布，而於九十五年七月一日施行，
    其中修正前懲治走私條例第二條規定：「私運管制物品進口
    、出口逾公告數額者，處七年以下有期徒刑，得併科新臺幣
    三百萬元以下罰金。以犯前項之罪為常業者，處三年以上十
    年以下有期徒刑，得併科新臺幣五百萬元以下罰金。第一項
    之未遂犯罰之。第一項所稱管制物品及其數額，由行政院公
    告之」，修正後懲治走私條例第二條則規定：「私運管制物
    品進口、出口逾公告數額者，處七年以下有期徒刑，得併科
    新臺幣三百萬元以下罰金。前項之未遂犯罰之。第一項所稱
    管制物品及其數額，由行政院公告之」，亦即刪除其中之常
    業犯規定，本件對於被告甲○○、丙○○上開懲治走私犯行
    並未論以常業犯，且本件無論依新舊法規定，對於被告二人
    並無何不同，而依前開整體比較新舊法結果，既認應適用行
    為時之舊法處斷，是本件仍應適用修正前懲治走私條例第二
    條規定甚明。次按海洛因為毒品危害防制條例第二條第二項
    第一款所定之第一級毒品，且屬行政院依懲治走私條例第二
    條第四項授權公告之「管制物品項目及其數額」所列甲項第
    四款之管制進出口物品。是核被告甲○○、丙○○所為，均
    係犯毒品危害防制條例第四條第一項之運輸第一級毒品罪及
    修正前懲治走私條例第二條第一項之私運管制物品進口罪。
    又被告甲○○、丙○○持有第一級毒品海洛因之低度行為，
    應為運輸第一級毒品之高度行為所吸收，不另論罪。被告甲○○、丙○○與綽號「阿達」、「阿中」、「阿林」等真實
    姓名年籍不詳成年男子五人間就上開運輸、私運管制進口物
    品海洛因及運輸第一級毒品海洛因等犯行間，互有犯意之聯
    絡及行為之分擔，依修正前刑法第二十八條之規定，均應論
    以共同正；，本件檢察官起訴書犯罪事實欄第一段第七行，
    雖認被告丙○○係基於幫助運輸海洛因之犯意，由被告丙○○出面替被告甲○○代訂前往泰國之機票及擔任被告甲○○
    與綽號「阿達」、「阿中」三人之聯繫工作云云，惟已據公
    訴檢察官於本院審理時，就被告丙○○部分更正為與被告甲○○就運輸毒品海洛因部分有共同犯意聯絡與行為分擔，係
    屬共同正犯，併此敘明（見本院卷第一一三頁、第一一五頁
    ）。被告甲○○、丙○○所犯毒品危害防制條例第四條第一
    項之運輸第一級毒品罪及修正前懲治走私條例第二條第一項
    之私運管制物品進口罪間，係以一運輸行為，私運海洛因進
    口，同時觸犯運輸第一級毒品罪及私運管制物品進口之走私
    罪，為想像競合犯，依修正前刑法第五十五條之規定，從一
    重論以運輸第一級毒品罪處斷。公訴人於證據並所犯法條中
    雖未論及被告甲○○、丙○○觸犯修正前懲治走私條例第二
    條第一項之私運管制物品進口罪，惟其於犯罪事實欄中業已
    記載甚明，且此部分與前開運輸第一級毒品罪間，有想像競
    合之裁判上一罪關係，本院自得併予審理；又同署檢察官移
    送併辦部分之九十五年度偵字第一六八八九號案件，與本案
    起訴事實同一，係屬相同案件，併予敘明。又按毒品危害防
    制條例制定之目的，係為防制毒品危害，維護國民身心健康
    ，而有關運輸第一級毒品罪責部分，則處以死刑或無期徒刑
    之重刑；然若未分別行為人運輸第一級毒品之數量、目的，
    及所造成之危害，一律處以死刑或無期徒刑之重刑，自非罰
    其所當罰刑事政策之目的，亦非為阻絕毒害之唯一方法。本
    件被告甲○○、丙○○上開運輸第一級毒品犯行，雖應重懲
    ，惟揆其等犯罪之原因，僅係為圖謀賺取報酬七十五萬元，
    而受託運輸毒品返臺，並非本件走私毒品之主謀，被告甲○○犯後復配合警方查緝，陳報共犯即被告丙○○，而被告丙○○亦坦認部分犯行，被告甲○○、丙○○二人均未曾受有
    期徒刑以上刑之宣告，有臺灣高等法院被告前案紀錄表各一
    件可憑，均因失業為謀收入生活，未能抗拒利誘而犯罪，其
    二人所運輸之扣案第一級毒品海洛因，未及闖關成功即為警
    查獲，運輸之毒品並未擴散，所生實害非重，認被告甲○○
    、丙○○犯罪情節尚堪憫恕，情輕法重，雖處以法定最低刑
    無期徒刑仍嫌過重，爰依刑法第五十九條規定減輕其刑。
  (二)爰審酌被告甲○○、丙○○透過政府宣導及傳播媒體之傳播
    ，應知施用海洛因毒品者容易上癮而戒除不易，除嚴重傷害
    個人身心外，亦足以腐蝕民心國基，斲喪民族生機，應可見
    毒品之危害至深且鉅，被告二人竟均為貪圖一己之私利，不
    惜以運輸毒品來台謀利，且一次走私來台之毒品海洛因二罐
    ，合計淨重達一千六百零六點四六公克，數量非少，對國家
    社會之危害至深且鉅，犯罪情節均重，惡性亦不輕，惟念其
    等均未曾受有期徒刑以上之宣告，已如前述，素行尚可，且
    坦認部分犯行，態度非差等一切情狀，各量處如主文第一項
    主文所示之刑。至修正前刑法第三十六條規定「褫奪公權者
    ，褫奪下列資格：一、為公務員之資格。二、為公職候選人
    之資格。三、行使選舉、罷免、創制、複決之資格。」修正
    後第三十六條規定「褫奪公權者，褫奪下列資格：一、為公
    務員之資格。二、為公職候選人之資格。」，而修正前刑法
    第三十七條規定：「宣告死刑或無期徒刑者，宣告褫奪公權
    終身。宣告六月以上有期徒刑，依犯罪之性質認為有褫奪公
    權之必要者，宣告褫奪公權一年以上、十年以下。褫奪公權
    ，於裁判時併宣告之。依第一項宣告褫奪公權者，自裁判確
    定時發生效力。依第二項宣告褫奪公權者，自主刑執行完畢
    或赦免之日起算」，修正後刑法第三十七條則規定：「宣告
    死刑或無期徒刑者，宣告褫奪公權終身。宣告一年以上有期
    徒刑，依犯罪之性質認為有褫奪公權之必要者，宣告一年以
    上十年以下褫奪公權。褫奪公權，於裁判時併宣告之。褫奪
    公權之宣告，自裁判確定時發生效力。依第二項宣告褫奪公
    權者，其期間自主刑執行完畢或赦免之日起算。但同時宣告
    緩刑者，其期間自裁判確定時起算之」，比較修正前後刑法
    規定，係以修正後刑法有利於被告甲○○、丙○○，然褫奪
    公權為從刑，法律適用應整體比較，且不得割裂適用，本件
    經綜合比較結果，整體適用修正前刑法仍較有利於被告甲○○、丙○○，故就有關褫奪公權之從刑部分仍依修正前刑法
    為之。故本件依被告甲○○、丙○○所犯運輸第一級毒品罪
    之性質，認有褫奪公權之必要，均依刑法第三十七條第二項
    規定，各宣告褫奪公權六年；至扣案之海洛因二罐（合計淨
    重一六○六點四六公克，空包裝總重一五九點七八公克，純
    度八三點九五% ，純質淨重一三四八點六二公克），係第一
    級毒品，分別為供被告甲○○、丙○○、「阿達」、「阿中
    」、「阿林」共同運輸之第一級毒品，已如前述，不問屬於
    犯人與否，依毒品危害防制條例第十八條第一項前段之規定
    ，均宣告沒收銷燬之。至鑑驗耗損之海洛因既均已滅失，自
    無庸宣告沒收銷燬之。至於扣案海洛因之保健食品紙盒裝二
    罐（即上開所稱之空包裝），雖經鑑定機關就其與毒品海洛
    因分別鑑析重量，有上開法務部調查局鑑定通知書可憑，惟
    本件扣案海洛因為粉未狀，自需用其他物品盛裝，而此種供
    盛裝用之物品，應非毒品危害防制條例第十九條第一項所欲
    規範之供運輸毒品所用之物，則本件紙盒包裝罐自不再另依
    毒品危害防制條例第十九條第一項宣告沒收，附此說明。又
    扣案之HIYACHI 牌、序號000000000000000 號行動電話一支
    （不含門號0000000000號SIM 卡一張）；LG牌、序號000000
    000000000 號行動電話一支（不含門號0000000000號SIM 卡
    一張），分別係被告甲○○、丙○○所有，並均為供聯絡本
    件運輸毒品所用之物，爰依毒品危害防制條例第十九條第一
    項規定，併予宣告沒收。至下列物品，或非被告甲○○、丙○○所有，或非供本件犯罪所用之物，已據被告甲○○、丙○○陳明在卷，爰不予宣告沒收：(1)被告甲○○所有NOKI A
    牌、序號000000000000000 號行動電話一支（含門號000000
    0000號SIM 卡一張，均非供被告甲○○犯罪所用之物，且SI
    M 卡係屬電話公司所有）；(2)被告甲○○所使用之行動電話
    門號0000000000號SIM 卡一張（屬於電話公司所有，且非供
    被告犯罪所用之物）；(3)「阿林」所交付之上開泰國行動電
    話SIM 卡一張（電話公司所有）；(4)被告丙○○所有SONY牌
    、序號000000000000000 號行動電話一支（非供犯罪所用之
    物）；(5)被告丙○○所使用大陸門號00000000000 號SIM 卡
    一張（電話公司所有）；(6)被告丙○○所使用之行動電話門
    號0000000000號SIM 卡一張（電話公司所有）。又未扣案人
    民幣三萬元（折合新臺幣十萬元），為被告甲○○、丙○○
    共犯本件運輸第一級毒品犯罪所得之財物，爰依同條例第十
    九條第一項宣告連帶沒收，如全部或一部不能沒收，以其二
    人財產抵償之。另被告甲○○尚未自「阿中」取得運輸海洛
    因返臺之酬勞，自不予宣告沒收。
據上論斷，應依刑事訴訟法第二百九十九條第一項前段，毒品危
害防制條例第四條第一項、第十八條第一項前段、第十九條第一
項，修正前懲治走私條例第二條第一項、第十一條，刑法第二條
第一項前段、第十一條、修正前刑法第二十八條、修正前刑法第
五十五條、修正前刑法第三十七條第二項、修正前刑法第五十九
條，判決如主文。
本案經檢察官張誌洋到庭執行職務。
中    華    民    國    95    年    9     月    12    日
                  刑事第五庭    審判長法  官  陳坤地
                                      法  官  許映鈞
                                      法  官  李麗珠
上列正本證明與原本無異。
如不服本判決，應於判決送達後10日內，向本院提出上訴狀。
                                      書記官  王麗雯
中    華    民    國    95    年    9     月    18    日
附錄本判決論罪科刑法條：
毒品危害防制條例第4條：
製造、運輸、販賣第1級毒品者，處死刑或無期徒刑；處無期徒
刑者，得併科新臺幣一千萬元以下罰金。
製造、運輸、販賣第 2 級毒品者，處無期徒刑或七年以上有期徒
刑，得併科新臺幣七百萬元以下罰金。
製造、運輸、販賣第 3 級毒品者，處五年以上有期徒刑，得併科
新臺幣五百萬元以下罰金。
製造、運輸、販賣第 4 級毒品者，處三年以上十年以下有期徒刑
，得併科新臺幣三百萬元以下罰金。
製造、運輸、販賣專供製造或施用毒品之器具者，處一年以上七
年以下有期徒刑，得併科新臺幣一百萬元以下罰金。
前五項之未遂犯罰之。
修正前懲治走私條例第2條：
私運管制物品進口、出口逾公告數額者，處七年以下有期徒刑，
得併科新臺幣三百萬元以下罰金。
以犯前項之罪為常業者，處三年以上十年以下有期徒刑，得併科
新臺幣五百萬元以下罰金。
第 1 項之未遂犯罰之。
第 1 項所稱管制物品及其數額，由行政院公告之。


司法院資訊處製作；財團法人民間司法改革基金會備份。
